【裁判字號】    97,審訴,4728
【裁判日期】    980303
【裁判案由】    毒品危害防制條例
【裁判全文】
臺灣高雄地方法院刑事判決            97年度審訴字第4728號
公  訴  人  臺灣高雄地方法院檢察署檢察官
被      告  甲○○
                    （現另案於台灣高雄看守所
上列被告因毒品危害防制條例案件，經檢察官提起公訴後（97年
度毒偵字第6953號號），嗣因被告就被訴事實為有罪之陳述，本
院依簡式審判程序審理，判決如下：
    主  文
甲○○施用第一級毒品，累犯，處有期徒刑玖月。又施用第二級
毒品，累犯，處有期徒刑伍月，扣案之第二級毒品甲基安非他命
壹包（驗餘淨重零點伍捌肆公克）沒收銷燬之，玻璃球吸食器壹
支沒收之。應執行有期徒刑壹年，扣案之第二級毒品甲基安非他
命壹包（驗餘淨重零點伍捌肆公克）沒收銷燬之，玻璃球吸食器
壹支沒收之。
    事  實  及  理  由
一、本件被告甲○○所犯施用第一、二級毒品之罪，為死刑、無
    期徒刑、最輕本刑為3 年以上有期徒刑以外之罪，其於準備
    程序進行中，就被訴事實為有罪之陳述，經本院告知簡式審
    判程序之旨，並聽取檢察官及被告之意見後，裁定進行簡式
    審判程序。
二、犯罪事實：
    甲○○前因施用毒品案件，經本院以89年度毒聲字第9747號
    裁定令入戒治處所施以強制戒治後，再經本院以90年度毒聲
    字第3023號裁定停止戒治，所餘戒治期間付保護管束，復經
    本院以90年度毒聲字第6867號裁定撤銷停止戒治，於民國91
    年8 月16日期滿執行完畢，翌日釋放。另於前開強制戒治執
    行完畢釋放後5 年內，復因（一）施用毒品案件，經臺灣高
    等法院高雄分院以93年度上訴字第1371號判處應執行有期徒
    刑1 年2 月、6 月，定應執行有期徒刑1 年6 月確定；（二
    ）因施用毒品案件，經本院以94年度訴字第2478號判處10月
    、5 月確定；（三）因偽造文書案件，經本院以94年度簡字
    第3369號判處有期徒刑3 月確定，上開（二）、（三）案經
    本院以96年度聲減字第2391號減刑及定應執行有期徒刑8 月
    確定，與第（一）案接續執行，於96年8 月21日縮短刑期執
    行完畢。詎未戒除毒癮，復分別基於施用第一、二級毒品之
    犯意，於97年8 月4 日下午3 時許，在高雄縣政府前之加油
    站廁所內，以針筒注射之方式施用第一級毒品海洛因1 次；
    另以吸食器燒烤之方式施用第二級毒品甲基安非他命1 次。
    嗣於同日下午5 時30分許，在高雄縣鳳山市○○路與明昌街
    口，因行跡可疑為警查獲，並扣得甲基安非他命1 包（驗餘
    淨重0.584 公克）與玻璃球吸食器1 支，並得其同意採集尿
    液送驗，結果呈可待因、嗎啡、甲基安非他命陽性反應。
三、證據：
    被告甲○○於警詢、本院審理時之自白、臺灣檢驗科技股份
    有限公司97年8 月20日濫用藥物尿液檢驗報告各1 紙、高雄
    醫學大學附設中和紀念醫院97年11月4 日檢驗報告、尿液採
    集編號對照表（鳳警395） 各1 份、扣案之吸食器1 支、查
    獲照片2 張、臺灣高等法院被告前案紀錄表1 份。
四、核被告所為，係犯毒品危害防制條例第10條第1 、2 項之施
    用第一、二級毒品罪。其持有第一、二級毒品海洛因、甲基
    安非他命之低度行為，均分別為施用第一、二級毒品之高度
    行為吸收，不另論罪。被告所犯上開2 罪，時間有異、犯意
    各別，行為互殊，應予分論併罰。被告有犯罪事實欄所述之
    前科，於96年8 月21日縮短刑期執行完畢，有臺灣高等法院
    被告前案紀錄表在卷可考，其於前開有期徒刑執行完畢後5
    年內，故意再犯本件有期徒刑以上之罪，均為累犯，應依刑
    法第47條第1 項之規定，各加重其刑。
五、爰審酌被告前經強制戒治執行完畢釋放後，仍未能徹底戒絕
    毒品，再犯本件施用毒品罪，顯見其自制力不足，無法擺脫
    毒品，未能體悟施用毒品對自己、家人造成之傷害及社會之
    負擔，惟念所犯施用毒品罪乃屬戕害自身身心健康行為，尚
    未對他人造成實害，其行為本身對社會所造成之危害並非直
    接，反社會性之程度應屬較低，且其犯後已坦認犯行，分量
    處如主文所示之刑，並定應執行刑。扣案白色晶體1 包，經
    送驗結果確為第二級毒品甲基安非他命（檢驗後淨重0.584
    公克），屬查獲之毒品，且該包裝袋與其內毒品難以析離，
    亦無析離實益，應將之同視為第二級毒品，不問屬於犯人與
    否，爰依毒品危害防制條例第18條第1 項前段規定沒收銷燬
    之。扣案之吸食器1 支為被告所有供施用第二級毒品甲基安
    非他命所用，業經其陳述在卷，爰依刑法第38條第1 項第2
    款之規定沒收之。
據上論斷，應依刑事訴訟法第273 條之1 第1 項、第299 條第1
項前段、第310 條之2 、第454 條第1 項，毒品危害防制條例第
10條第1 項、第2 項、第18條第1 項前段，刑法第11條、第47條
第1 項、第51條第5 款、第38條第1 項第2 款，判決如主文。
本案經檢察官乙○○到庭執行職務。
中    華    民    國    98    年    3     月    3     日
                  刑事第七庭  法  官  梁淑美
以上正本證明與原本無異。
如不服本判決應於收受本判決後10日內向本院提出上訴書狀，並
應敘述具體理由，如未敘述上訴理由者，應於上訴期間屆滿後20
日內補提理由書狀於本院（均須按他造當事人之人數附繕本）「
切勿逕送上級法院」。
中    華    民    國    98    年    3     月    3     日
                              書記官  林豐富
附錄本案論罪科刑依據之法條：
毒品危害防制條例第10條
施用第一級毒品者，處6月以上5年以下有期徒刑。
施用第二級毒品者，處 3 年以下有期徒刑。


司法院資訊處製作；財團法人民間司法改革基金會備份。
